最高法院刑事判決　　　　　　一○○年度台上字第二○三五號
上　訴　人　莊俊彥
上列上訴人因違反毒品危害防制條例案件，不服台灣高等法院高
雄分院中華民國一○○年二月十五日第二審判決（九十九年度上
訴字第二○七四號，起訴案號：台灣高雄地方法院檢察署九十九
年度毒偵字第三九二六、四四九五、四五九四號），提起上訴，
本院判決如下：
     主  文
上訴駁回。
     理  由
按刑事訴訟法第三百七十七條規定，上訴於第三審法院，非以判
決違背法令為理由，不得為之。是提起第三審上訴，應以原判決
違背法令為理由，係屬法定要件。如果上訴理由書狀並未依據卷
內訴訟資料，具體指摘原判決不適用何種法則或如何適用不當，
或所指摘原判決違法情事，顯與法律規定得為第三審上訴理由之
違法情形，不相適合時，均應認其上訴為違背法律上之程式，予
以駁回。本件上訴人莊俊彥就施用第一級毒品部分上訴意旨略稱
：上訴人於案發之初，即向高雄市政府警察局鼓山分局檢舉販賣
毒品之嫌疑人董恆仁、黃志強、張子午、周禧財、曾文忠、吳家
和，足證上訴人已供出毒品來源，且上開犯罪嫌疑人已據司法機
關依法追訴偵辦中，上訴人雖不知偵辦結果為何，但上訴人供出
毒品來源，顯合於毒品危害防制條例第十七條第一項減輕或免除
其刑之規定。惟原審及第一審判決，均未提及上情，致上訴人未
獲減輕或免除其刑，原審自有判決不適用法則之違法云云。
惟查：提起第二審上訴之目的，在於請求第二審法院撤銷、變更
第一審判決，依修正後刑事訴訟法第三百六十一條第二項規定，
應敘述具體理由。又上訴書狀未敘述上訴理由者，應於上訴期間
屆滿後二十日內補提理由書於原審法院，逾期未補提者，原審法
院應定期間先命補正；而第二審法院認為上訴書狀未敘述理由，
應以判決駁回之，但其情形可以補正而未經第一審法院命其補正
者，審判長應定期間先命補正。同法第三百六十一條第三項、第
三百六十七條分別定有明文。本件原判決以上訴人雖提起第二審
上訴，但其上訴狀未敘明理由，乃依上開規定裁定命上訴人於收
受裁定後五日內補正上訴理由書，並於民國一○○年一月二十一
日送達予上訴人，有送達證書在卷可憑（見原審卷第二五頁）。
然上訴人迄未提出上訴理由書予以補正，因認其上訴不合法律上
之程式，乃駁回上訴人在第二審之上訴，已詳敘其理由。上訴意
旨對原審之論斷，究有何違背法令情事，并未依據卷內資料為具
體之指摘，徒以原判決及第一審判決，未就其供出毒品來源部分
予以減輕其刑云云，執以指摘原判決違法，係就原判決已說明之
事項，再漫為爭執，顯與法律規定得為第三審上訴理由之違法情
形，不相適合。其就施用第一級毒品（三罪）部分之上訴，違背
法律上程式，應予駁回。又上訴人另犯施用第二級毒品罪部分，
核屬刑事訴訟法第三百七十六條第一款所列不得上訴於第三審法
院之罪名，既經第二審判決，自不得上訴於第三審法院，上訴人
竟復提起上訴，顯為法所不許，此部分亦應予駁回。
據上論結，應依刑事訴訟法第三百九十五條前段，判決如主文。
中    華    民    國  一○○  年    四    月  二十八  日
                      最高法院刑事第四庭
                          審判長法官  謝  俊  雄  
                                法官  陳  世  雄  
                                法官  魏  新  和  
                                法官  徐  文  亮  
                                法官  吳  信  銘  
本件正本證明與原本無異
                                      書  記  官  
中    華    民    國  一○○  年    五    月    二    日
                                                      Q